【裁判字號】    99,易,564
【裁判日期】    991116
【裁判案由】    竊盜
【裁判全文】
臺灣屏東地方法院刑事判決               99年度易字第564號
公  訴  人  臺灣屏東地方法院檢察署檢察官
被      告  丙○○
上列被告因竊盜案件，經檢察官提起公訴（99年度偵字第5601號
），因被告於準備程序中就被訴事實為有罪之陳述，經告知簡式
審判程序之旨，並聽取檢察官、被告之意見後，經本院合議庭裁
定由受命法官獨任進行簡式審判程序，茲判決如下：
    主  文
丙○○犯如附表各編號所示之罪，各處如附表各編號所示之刑。
應執行有期徒刑壹年陸月，如易科罰金，以新臺幣壹仟元折算壹
日。
    事  實
一、丙○○曾於民國96年間因詐欺案件，經本院以96年度簡字第
    1799號判決判處有期徒刑3 月確定，於97年6 月13日縮刑期
    滿執行完畢。詎仍不知悔改，竟意圖為自己不法所有，先後
    於如附表各編號所示之時間、地點，以如附表各編號所示之
    方式，竊取如附表各編號所示財物（附表編號四部分為未遂
    ）。嗣因家福股份有限公司（下稱家樂福）人員盤點查覺遭
    竊後報警處理，而循線查悉上情。
二、案經屏東縣政府警察局屏東分局報告臺灣屏東地方法院檢察
    署檢察官偵查起訴。
    理  由
一、按除被告所犯為死刑、無期徒刑、最輕本刑為3 年以上有期
    徒刑之罪或高等法院管轄第一審案件者外，於法院行準備程
    序進行中，被告先就被訴事實為有罪之陳述時，審判長得告
    知被告簡式審判程序之旨，並聽取當事人、代理人、辯護人
    及輔佐人之意見後，裁定進行簡式審判程序；受命法官行準
    備程序，與法院或審判長有同一之權限，刑事訴訟法第273
    條之1 第1 項、第279 條第2 項前段分別定有明文。查本件
    被告丙○○所犯非為死刑、無期徒刑、最輕本刑為3 年以上
    有期徒刑之罪或高等法院管轄第一審案件，其於本院99年11
    月2 日準備程序進行中，先就前揭被訴事實為有罪之陳述（
    見本院卷第43頁反面），經受命法官告知簡式審判程序之旨
    ，並聽取當事人之意見後，本院合議庭認無不得或不宜改依
    簡式審判程序進行之處，爰依刑事訴訟法第273 條之1 第1
    項，裁定本件由受命法官獨任進行簡式審判程序。並依刑事
    訴訟法第159 條第2 項、第273 條之2 規定，本件不適用同
    法第159 條第1 項關於傳聞法則之規定，證據調查亦不受同
    法第159 條第1 項、第161 條之2 、第161 條之3 、第163
    條之1 及第164 條至第170 條規定之限制，合先敘明。
二、上揭事實，業據被告於偵查、本院準備程序及審理時坦承不
    諱（見本院卷第43頁反面、46頁反面）。另證人即家樂福屏
    東店員工甲○○於警詢時證稱：伊服務之賣場於99年3 月8
    日遭竊取價值新臺幣（下同）3,999 元之電腦液晶螢幕1 臺
    ，同年月18日遭竊取價值8,488 元之電腦液晶螢幕1 臺，同
    年4 月9 日遭竊取價值5,090 元之電腦液晶螢幕1 臺，同年
    月10日遭竊取價值4,888 、5,059 元之電腦液晶螢幕各1 臺
    ，同年月13日遭竊取價值1 萬3,680 元之電腦主機1 臺等語
    （見警卷第18頁），證人即家樂福十全店員工乙○○於警詢
    時證稱：伊服務之賣場於99年3 月11日遭竊取價值3,999 、
    4,588 元之電腦液晶螢幕各1 臺等語（見警卷第21頁），另
    同證人於偵訊時結稱：99年3 月21日被告拿了一臺BANQ的螢
    幕要出去時被伊同事攔下，被告轉頭就跑，把螢幕留在現場
    等語（見偵卷第12頁），均核與被告自白相符，並有家樂福
    商品售價條碼標籤1 紙、監視器擷取列印畫面12張在卷可稽
    ，均足補強被告自白，堪認被告自白與事實相符，應屬真實
    。本案事證明確，被告犯行洵堪認定，應依法論科。
二、核被告如附表編號一至三、五至七所為，係犯刑法第320 條
    第1 項之竊盜罪，如附表編號四所為，係犯刑法第320 條第
    3 項、第1 項之竊盜未遂罪。又被告所犯如附表各編號所示
    之7 罪間，犯意各別，行為互殊，應分論併罰。另被告有事
    實欄所載之犯罪科刑執行紀錄，此有臺灣高等法院被告前案
    紀錄表1 份附卷可按，其於97年6 月13日受有期徒刑之執行
    完畢後，5 年以內故意再犯本案有期徒刑以上之罪，為累犯
    ，所犯各罪俱應依刑法第47條第1 項規定加重其刑。再被告
    如附表編號四所示犯行，雖已著手竊盜行為之實行，惟未生
    移置財物於自己實力支配下之結果，其犯罪尚屬未遂，爰依
    刑法第25條第2 項規定，按既遂犯之刑度減輕其刑，並按刑
    法第71條第1 項規定，先加後減之。爰審酌被告，時值壯年
    不思以己力勞動取財，竟行竊而求取不法利益，漠視他人財
    產權利，行為殊有未洽，惟念被告犯後坦承犯行，犯罪後之
    態度尚稱良好，兼衡其犯罪動機、目的、手段及被害人所受
    損害等一切情狀，爰分別量處如主文所示之刑，並定其應執
    行刑，併諭知易科罰金之折算標準，以示儆懲。
據上論斷，應依刑事訴訟法第273 條之1 第1 項、第299 條第1
項前段，刑法第320 條第1 項、第3 項、第47條第1 項、第25條
第2 項、刑法第41條第1 項前段、第8 項、第51條第5 款，刑法
施行法第1 條之1 第1 項、第2 項前段，判決如主文。
本案經檢察官陳立興到庭執行職務。
中    華    民    國    99    年    11    月    16    日
                  刑事第五庭    法  官  黃柏霖
以上正本證明與原本無異。
如不服本判決應於收受判決後10日內向本院提出上訴書狀，並應
敘述具體理由；其未敘述上訴理由者，應於上訴期間屆滿後20日
內向本院補提理由書（均須按他造當事人之人數附繕本）「切勿
逕送上級法院」。
中    華    民    國    99    年    11    月    16    日
                                書記官  史安琪
附錄論罪科刑法條：刑法第320條第1項、第3項。
中華民國刑法第320條
（普通竊盜罪、竊佔罪）
意圖為自己或第三人不法之所有，而竊取他人之動產者，為竊盜
罪，處5  年以下有期徒刑、拘役或 5 百元以下罰金。
意圖為自己或第三人不法之利益，而竊佔他人之不動產者，依前
項之規定處斷。
前二項之未遂犯罰之。
附表
 ┌──┬────┬─────┬───────┬───┬─────┬──────┐
 │編號│犯罪時間│ 犯罪地點 │犯罪方式      │被害人│ 犯罪所得 │所犯之罪及所│
 │    │        │          │              │      │          │處之刑      │
 ├──┼────┼─────┼───────┼───┼─────┼──────┤
 │一  │99年03月│屏東縣屏東│趁無人注意之際│家福股│電腦液晶螢│丙○○竊盜，│
 │    │08日22時│市○○路18│，單獨徒手竊取│份有限│幕1 臺（價│累犯，處有期│
 │    │許      │8 號（家樂│貨架上財物，並│公司  │值3,999 元│徒刑月，如│
 │    │        │福屏東店）│趁收銀檯無人看│      │）        │易科罰金，以│
 │    │        │          │守之際攜出賣場│      │          │新臺幣壹仟元│
 │    │        │          │而得手。      │      │          │折算壹日。  │
 ├──┼────┼─────┼───────┼───┼─────┼──────┤
 │二  │99年03月│高雄市十全│同上          │同上  │電腦液晶螢│丙○○竊盜，│
 │    │11日22時│一路 109號│              │      │幕2 臺（約│累犯，處有期│
 │    │許      │（家樂福十│              │      │值8,587 元│徒刑月，如│
 │    │        │全店）    │              │      │）        │易科罰金，以│
 │    │        │          │              │      │          │新臺幣壹仟元│
 │    │        │          │              │      │          │折算壹日。  │
 ├──┼────┼─────┼───────┼───┼─────┼──────┤
 │三  │99年03月│屏東縣屏東│同上          │同上  │電腦液晶螢│丙○○竊盜，│
 │    │18日22時│市○○路18│              │      │幕1 臺（約│累犯，處有期│
 │    │許      │8 號（家樂│              │      │值8,488 元│徒刑月，如│
 │    │        │福屏東店）│              │      │）        │易科罰金，以│
 │    │        │          │              │      │          │新臺幣壹仟元│
 │    │        │          │              │      │          │折算壹日。  │
 ├──┼────┼─────┼───────┼───┼─────┼──────┤
 │四  │99年03月│高雄市十全│趁無人注意之際│同上  │無        │丙○○竊盜未│
 │    │21日17時│一路 109號│，單獨徒手竊取│      │          │遂，累犯，處│
 │    │06分許  │（家樂福十│貨架上電腦液晶│      │          │有期徒刑貳月│
 │    │        │全店）    │螢幕1 台（BENQ│      │          │，如易科罰金│
 │    │        │          │廠牌，型號G222│      │          │，以新臺幣壹│
 │    │        │          │0HD ），欲趁收│      │          │仟元折算壹日│
 │    │        │          │銀檯無人看守之│      │          │。          │
 │    │        │          │際攜出賣場，惟│      │          │            │
 │    │        │          │遭家樂福員工發│      │          │            │
 │    │        │          │現而未遂。    │      │          │            │
 ├──┼────┼─────┼───────┼───┼─────┼──────┤
 │五  │99年04月│屏東縣屏東│趁無人注意之際│同上  │電腦液晶螢│丙○○竊盜，│
 │    │09日22時│市○○路18│，單獨徒手竊取│      │幕1 臺（約│累犯，處有期│
 │    │許      │8 號（家樂│貨架上財物，並│      │值5,090 元│徒刑月，如│
 │    │        │福屏東店）│趁收銀檯無人看│      │）        │易科罰金，以│
 │    │        │          │守之際攜出賣場│      │          │新臺幣壹仟元│
 │    │        │          │而得手。      │      │          │折算壹日。  │
 ├──┼────┼─────┼───────┼───┼─────┼──────┤
 │六  │99年04月│同上      │同上          │同上  │電腦液晶螢│丙○○竊盜，│
 │    │10日22時│          │              │      │幕2 臺（分│累犯，處有期│
 │    │許      │          │              │      │別價值5,09│徒刑月，如│
 │    │        │          │              │      │0元 、4,88│易科罰金，以│
 │    │        │          │              │      │8元 ）    │新臺幣壹仟元│
 │    │        │          │              │      │          │折算壹日。  │
 │    │        │          │              │      │          │            │
 ├──┼────┼─────┼───────┼───┼─────┼──────┤
 │七  │99年04月│同上      │同上          │同上  │電腦主機1 │丙○○竊盜，│
 │    │13日19時│          │              │      │臺（約值1 │累犯，處有期│
 │    │04分許  │          │              │      │萬3,680   │徒刑月，如│
 │    │        │          │              │      │元）      │易科罰金，以│
 │    │        │          │              │      │          │新臺幣壹仟元│
 │    │        │          │              │      │          │折算壹日。  │
 └──┴────┴─────┴───────┴───┴─────┴──────┘

司法院資訊處製作；財團法人民間司法改革基金會備份。
